臺灣宜蘭地方法院刑事判決　　　　　　　　　　　　　九十三年度易字第四三四號
　　公　訴　人　臺灣宜蘭地方法院檢察署檢察官
　　被　　　告　甲○○　男　四.
右列被告因違反保護令罪案件，經檢察官提起公訴（九十三年度偵字第一○五號），
本院判決如左：
    主  文
甲○○無罪。
    理  由
一、公訴意旨略以：被告甲○○與乙○○原為配偶關係，已於民國九十二年十月二十
    八日經臺灣高等法院以九十二年度家上字第一七一號民事判決判決離婚確定，雙
    方具有家庭暴力防治法第三條第一款之家庭成員關係，且被告甲○○前因家庭暴
    力事件，經本院依家庭暴力防治法第十三條之規定以九十年度家護字第二三三號
    核發民事通常保護令，諭令甲○○不得直接或間接對於乙○○為騷擾之行為，亦
    應遠離乙○○位於宜蘭縣羅東鎮○○路三四五號五樓之二住處及宜蘭縣羅東鎮○
    ○○路一二八之一號工作場所至少二十公尺，該民事通常保護令已由甲○○收受
    並知悉其內容，復經本院於九十一年十一月二十一日以九十一年度家護聲字第一
    ○號民事通常保護令將有效期間延長十月。詎甲○○竟基於違反保護令之概括犯
    意，先於九十二年五月六日下午三時許，至乙○○位於宜蘭縣羅東鎮○○路三四
    五號五樓之二住處內喝酒抽煙以等候乙○○返家，乙○○因感到害怕，不敢返回
    惟甲○○於同日下午十一時許，駕駛車牌號碼Ｑ三—五二○三號自小客車，緩緩
    行經乙○○所開設之前開美髮店前，並停放在美髮店附近以騷擾乙○○，而違反
    臺灣宜蘭地方法院前開民事通常保護令，因認被告涉有家庭暴力防治法第五十條
    第二款、第四款違反保護令罪嫌。
二、訊據被告堅詞否認有前揭犯行，並辯稱：於九十二年五月六日下午伊沒有回羅東
    鎮○○路住處，於九十二年五月七日凌晨一、二點時看見小女兒在告訴人美髮店
    對面的馬殺雞店前，因為很晚伊怕危險所以停在距離二、三百公尺的地方觀看，
    並打電話給員工但忘記是何人，因為伊不知開羅派出所電話，所以麻煩員工去報
    案，警察開車過來後伊車子才開到警車旁邊然後下車，說小女兒那麼晚了還在馬
    殺雞前面請他們看一下，當時小女兒不知跑去哪裡，後來警察就去敲美髮店的門
    ，告訴人有出來，警察要伊與告訴人一起去派出所說明，在警察局時作說明時警
    察說沒有事情，就讓告訴人先走等語。
三、按犯罪事實應依證據認定之，無證據不得推定其犯罪事實；另不能證明被告犯罪
    者，應諭知無罪之判決，刑事訴訟法第一百五十四條第二項、第三百零一條分別
    定有明文。又刑事訴訟法上認定犯罪事實所憑之證據，雖不以直接證據為限，間
    接證據亦包括在內，然而無論直接證據或間接證據，其為訴訟上之證明，須於通
    常一般之人均不致有所懷疑，而得確信其為真實之程度者，始得據為有罪之認定
    ，惟採用間接證據時，必其所成立之證據，在直接關係上，雖僅足以證明他項事
    實，而採此他項事實，本於推理之作用，足以證明待證事項者，方為合法，若係
    憑空之推想，則尚非間接證據，且如未發現相當證據，或證據不足以證明，自不
    能以推測或擬制之方法，以為裁判之基礎，最高法院分別著有七十六年台上字第
    四九八六號、三十二年上字第六七號、四十年台上字第八六號判例可資參照。
四、經查：
　(一)本院前以九十年度家護字第二三三號核發民事通常保護令，諭令被告甲○○不得
　  直接或間接對於乙○○為騷擾之行為，亦應遠離乙○○位於宜蘭縣羅東鎮○○路
    三四五號五樓之二住處及宜蘭縣羅東鎮○○○路一二八之一號工作場所至少二十
    公尺，再於九十一年十一月二十一日以九十一年度家護聲字第一○號民事通常保
    護令將有效期間延長十月等情，業經本院調閱九十年度家護字第二三三號、九十
    一年度家護字第一○號卷宗審核屬實，並有九十一年度家護聲字第一○號民事通
    常保護令影本附卷可稽。
  (二)就被告是否於九十二年五月六日下午前往乙○○住處一節，證人乙○○於本院審
    理中證稱：被告於一、二點的時候一直打電話給伊，被告說他在天祥路住處，被
    告要伊一定要回去天祥路住處，他有事情要談，伊下午五、六點騎機車經過住處
    ，伊的住處一樓就是停車場，看到被告的車子停在停車格內，伊不敢進去，到晚
    上七、九點分別回去時都還看到被告的車子停在樓下，晚上十點半時伊與五歲女
    兒一起回去，被告的車子還停在樓下，伊叫女兒在四樓等，伊一個人先進去看，
    看到客廳桌上都是酒瓶但沒有人，伊就趕快拿著衣服回到中正南路店裡，伊害怕
    被告再回家，被告對伊很兇，被告的哥哥也住在附近等語（參見本院九十三年十
    一月二十九日審判筆錄），依證人乙○○前開證述，於九十二年五月六日下午其
    僅目睹被告之自用小客車停放於住處附近，而其返家時被告並無在住處之內，參
    以證人林志維於偵查中證稱：車牌號碼Ｑ三—五二○三號自用小客車本來係伊的
    車子，後來五、六年前送給弟弟甲○○，伊有時候會使用該車，但是通常會在月
    初五日之前使用該車，伊不能確定九十二年五月七日有無使用該車等語（參見九
    十三年度偵字第一○五號偵查卷第九十八頁九十三年九月九日偵訊筆錄），甲○
    ○所有車牌號碼Ｑ三—五二○三號自用小客車既有供他人使用之情形，則證人乙
    ○○證稱於九十二年五月六日返家時於被告並無在住處內，而僅以目睹該自用小
    客車停放於住處附近即可推論係被告使用該車並進入住處之內尚非無疑。再以證
    人乙○○所提出住處內客廳擺放酒瓶、煙蒂之照片三幀，被告堅詞否認有至該住
    處抽煙、喝酒，而依卷內資料，就證人乙○○所指述之酒瓶、煙蒂，於案發後既
    無採集相關跡證調查，在別無積極證據佐證確係被告使用後留存之情形，亦難僅
    憑照片所示之酒瓶、煙蒂，即認被告有進入乙○○住處之行為。
  (三)次就九十二年五月七日被告前往證人乙○○位於宜蘭縣羅東鎮○○○路一二八之
    一號之美髮店情形一節，雖依證人乙○○於本院審理中證稱：蔡豔麗於九十二年
    五月六日晚間十一點多打電話給伊，要伊去看我店外有一台藍色車子是否伊先生
    的，伊就帶女兒出去看，看到被告的車子停在面對伊店的左邊，離店裡大約四、
    五家店面的距離，伊趕快進入店裡，並把鐵門拉下，於十二點多時被告用打電話
    的方式要伊開門，要伊回去天祥路，快二點時被告還是陸續一直打電話，伊還是
    不開門，後來被告開始踹鐵門，伊還是不敢開門，被告說不開門他就會強帶走女
    兒，被告一直踹踹到二點半，伊在二點四十分左右報案，報案後被告還有踹鐵門
    ，警員來時叫伊開門，伊才開門，警員先進來，當時被告站在店門口的騎樓下等
    語（參見本院九十三年十一月二十九日審判筆錄），雖證人乙○○證述當日被告
    駕車前往美髮店附近，並於其拉下鐵門之後竟踹鐵門而為騷擾之行為，惟依證人
    蔡豔麗於偵查中證稱：於晚上十一點多伊看到一輛深色的轎車逆向緩緩在告訴人
    店前行駛，伊覺得很奇怪就打電話給告訴人，告訴人出來看之後回來告訴伊那輛
    車是被告開的，當天伊做生意到天亮，但沒有看到被告到告訴人的店附近及踢告
    訴人家的鐵門等語（參見九十三年度偵字第一○五號偵查卷第二十頁九十三年一
    月二十七日偵訊筆錄），是依證人蔡豔麗之證述，被告當日雖開車至乙○○之美
    容院附近，惟並無下車及踢美容院鐵門之情形。再依現場處理警員林明德於偵查
    中證稱：五月七日當天凌晨因為在外面巡邏，是一一○接獲報案通知他們到現場
    處理，他們到現場時被害人所經營之美容店鐵門是關著，他們看見美容院斜對面
    距離三、四十公尺處有一部車停在那裡很可疑，所以他們就過去盤查，被告拿證
    件他們看之後才知道是甲○○，當時車內只有被告一個人，之後他們先把被告留
    在現場，才去敲被害人的鐵門，被害人有把門開一點點，他們表明身份詢問被害
    人是否有報案，被害人說被告踹她的鐵門，但鐵門都沒有損壞的跡象等語（參見
    九十三偵字一○五號偵查卷第八十三頁九十三年三月四日偵訊筆錄），及證人王
    吳達警員於偵查中證稱：五月七日凌晨伊與林明德在外面巡邏，是一一○接獲報
    案通知，他們到現場時發現被害人美容院斜對面距離三、四十公尺處有一部車停
    在那裡很可疑，所以過去盤查，被告拿證件給他們看之後才知道是甲○○，當時
    車內只有被告一個人，之後他們先把被告留在現場，才去敲被害人的鐵門，被害
    人開門之後由林明德問被害人，伊在林明德後面聽見被害人說被告騷擾她等語（
    參見九十三年度偵字第號偵查卷第八十四頁九十三年三月四日偵訊筆錄），則綜
    以證人林明德、王吳達之證述，渠等接獲通報前往現場時，被告之自用小客車停
    放於美容院斜對面三、四十公尺之距離，而被告係在車內並無下車，雖乙○○向
    警員陳稱被告有踹美容院之鐵門，但美容院鐵門並無損壞之痕跡，佐以證人蔡豔
    麗之前開證述，則乙○○證稱被告以腳踹美容院鐵門之情形顯有誇大渲染之嫌。
    再按家庭暴力防治法第二條第三項所稱之「騷擾」，係以任何打擾、警告、嘲弄
    或辱罵他人之言語、動作或製造使人心生畏怖情境之行為。本件被告駕車至乙○
    ○之美容院附近，而停放於美容院斜對面三、四十公尺之距離，期間並無下車之
    行為，迄員警到場處理時，始下車隨同員警至美容院門口處，依當時之客觀情形
    ，尚難認被告所為係有故意而為打擾、警告之動作或製造使人心生畏怖情境之行
    為，自不得論處被告違反保護令之罪責。此外，復查無任何積極證據足資證明被
    告確有公訴人所指之犯行，不能證明被告犯罪，依法應諭知無罪之判決。
據上論斷，應依刑事訴訟法第三百零一條第一項判決如主文。
本案經檢察官劉憲英到庭執行職務
中　　　華　　　民　　　國　　九十三　　年　　 十二 　　月　　 二十 　　日
                         　　　　　臺灣宜蘭地方法院刑事第四庭
                                 　　　審判長法  官  林　惠　玲
                                 　　　　　　法　官  郭　顏　毓
                                 　　　　　　法　官  辜　漢　忠
右正本證明與原本無異。
如不服本判決，應於判決送達後十日內向本院提出上訴狀（應抄附繕本）。
                                             書記官  林  秀  麗
中　　　華　　　民　　　國　　九十三　　年　　 十二 　　月　　二十二　　日
